# 投资性房地产包含哪些项目，陈版

提问人：呼叫帮助 时间：2010-02-21 21:33:09
本公司是高速公路公司，在其高速公路上共设有 4 个公路服务区，当时本公司在建设时服务区时其基础设施支出全部列入在建工程，后结转固定资产，在固定资产上共设有二级明细：固定资产-房屋 、绿化、道路等 6 个几项。 对购置的加油站设备和厨房设备、服务区相关人员配备的电器设备等机器设备全部直接列示到固定资产。本年度本公司将其中的一个服务区全部出租给其他公司经营。租赁收入为 200 万元/年，合同未对收入进行细分。 由于本公司执行新准则，则请问陈版，本公司是应将服务区全部资产价值重分类到投资性房地产项目，还是按投资性房地产定义仅将土地和房屋价值重分类到投资性房地产？能否说明一下理由？

回答人：chenyiwei
回复 楼主 呼叫帮助 的帖子个人感觉作为投资性房地产似乎不合适。因为这是服务区内资产的整体出租，并不是“光租”其中的房地产，其他相关设施在租约中所占的地位也是相当重要的，并且与房地产的出租存在密切的联系。并且，不同资产的折旧年限不同，应当单独列示为不同的资产项目。
参照准则应用指南：“企业将建筑物出租，按租赁协议向承租人提供的相关辅助服务在整个协议中不重大的，如企业将办公楼出租并向承租人提供保安、维修等辅助服务，应当将该建筑物确认为投资性房地产”。

回答人：chenyiwei
回复 板凳 azhi 的帖子基本赞同你的意见。